# 请教陈版及各位老师，关于向供应商提供借款的问题

提问人：everest2017 时间：2020-11-28 11:09:00
请教陈版及各位老师：A生产企业的原材料市场供货紧张，为了抢占资源，A公司于 2020 年 10 月向正处于筹建期（预计 2020 年底可以建成投产）的B供应商支付 1000 万的预付款，并按2%的月利率收取利息，该资金利息计算至B开始向A供货止。B承诺，在结清A的预付款前，所生产的产品全部给A；A和B未来原材料的交易价格以市场公开的平均价格确定。
（ 1 ）在B供货前，将该 1000 万资金视同资金拆借计入其他应收款核算，同时将利息确认为其他业务收入；
（ 2 ）自B开始供货时点，将该 1000 万转为预付账款。
（ 3 ）假设在 2020 年 12 月 31 日，B仍未开始供货，那么该 1000 万款项在现金流量表上作为“支付的其他与投资活动有关的现金”填报；如果在 2020 年 12 月 31 日前已经开始供货，则全部列示为“购买商品接受劳务支付的现金”。
请问上述处理是否合理，望指教！

回答人：chenyiwei
1 、 2 、你的理解基本合理。利息收入应确认为“财务费用——利息收入”。
3 、因为B何时开始供货具有不确定性，且该预付款按市场利率计息，故应将相应现金流作为“支付其他与投资活动有关的现金”。不考虑是否在 2020 年底前开始供货。